【裁判字號】    92,上易,1164
【裁判日期】    920813
【裁判案由】    傷害
【裁判全文】
臺灣高等法院臺中分院刑事判決                  九十二年度上易字第一一六四號
    上  訴  人  臺灣彰化地方法院檢察署檢察官
    被      告  乙○○○
    輔  佐  人
    即被告之子  陳人豪
右上訴人因被告傷害案件，不服臺灣彰化地方法院九十二年度易字第一０八號中華民
國九十二年二月二十七日第一審判決（起訴案號：臺灣彰化地方法院檢察署九十一年
度偵字第一五八五號），提起上訴，本院判決如左：
      主  文
原判決撤銷。
乙○○○傷害人之身體，處拘役肆拾日，如易科罰金以佰元折算壹日。
      事  實
一、乙○○○於民國九十一年二月二十三日九時許，在彰化縣芳苑鄉○○村○○路○
    ○段九十五號前，因細故對丙○○心生不滿，雙方發生爭執，乙○○○竟萌傷害
    之犯意，毆打丙○○臉部、腰部及背部等處，並以手拉扯丙○○之頭髮，致丙○
    ○受有頭部挫裂傷、右上肢挫裂傷、背部挫傷及薦骨挫傷之傷害。
二、案經被害人丙○○訴由彰化縣警察局二林分局報告台灣彰化地方法院檢察署檢察
    官偵查起訴。
      理  由
一、訊據被告對於右揭傷害事實坦承不諱，核與告訴人丙○○及現場目擊證人洪居財
    分別於警訊、偵查、原審及本院證述之大致情節相符，此外，並有被害人丙○○
    受傷之診斷證明書一紙附卷可稽，而依驗傷診斷書上所載告訴人受傷部位，遍及
    頭部、肢體、背部、薦骨等處以觀，告訴人所受傷害，應係受外力毆打所致，故
    顯見被告所辯：伊有抓傷被告之臉部云云，係事後淡化犯行之詞，委不足取。事
    證已臻明確，被告之犯行，洵堪認定。
二、核被告所為，係犯刑法第二百七十七條第一項之傷害罪。原審以被告罪證明確，
    依法論罪科刑，固非無見，惟查：被告迄今尚未賠償告訴人丙○○損害，此據告
    訴人於本院供明，原判決未審酌此情，併宣告被告緩刑二年，即有未合。檢察官
    上訴意旨指摘原判決量刑過輕，雖無可取，惟原判決既有上述可議之處，自屬無
    可維持，應由本院撤銷改判。爰審酌被告因細故，即毆傷村人，有所不該及被害
    人所受傷害與被告於犯罪後之態度，尚未與告訴達成民事和解等一切情狀，量處
    如主文第二項所示之刑，並諭知易科罰金之折算標準。因被告迄今尚未賠償告訴
    人損害，不宜宣告緩刑。另木棍一支，尚無證據足以認為係被告所有，且用以行
    兇之物，故不為沒收之諭知，附此說明。
據上論斷，應依刑事訴訟法第三百六十九條第一項前段、第三百六十四條、第二百九
十九條第一項前段，刑法第二百七十七條第一項、第四十一條一項，罰金罰鍰提高標
準條例第一條前段、第二條前段，判決如主文。
本案經檢察官甲○○到庭執行職務。
中      華      民      國    九十二    年      八      月     十三     日
                                    臺灣高等法院臺中分院刑事第七庭
                                          審判長法  官  林  榮  龍
                                                法  官  黃  日  隆
                                                法  官  江  錫  麟
右正本證明與原本無異。
不得上訴。
                                                書記官  陳  振  海
中      華      民      國      九十二   年       八      月    十四    日
附錄本案論罪科刑法條：
刑法第二百七十七條：
  傷害人之身體或健康者，處三年以下有期徒刑，拘役或一千元以下罰金。
  犯前項之罪，因而致人於死者，處無期徒刑或七年以上有期徒刑，致重傷者，處三
  年以上，十年以下有期徒刑。                                            Ｉ


司法院資訊處製作；財團法人民間司法改革基金會備份。
